【裁判字號】    90,訴,696
【裁判日期】    901219
【裁判案由】    毒品危害防制條例
【裁判全文】
臺灣基隆地方法院刑事判決                            九十年度訴字第六九六號
    公  訴  人  臺灣基隆地方法院檢察署檢察官
    被      告  甲○○
右列被告因違反毒品危害防制條例案件，經檢察官提起公訴（九十年毒偵字第一六一
四號），本院判決如左：
               主  文
甲○○施用第一級毒品，累犯，處有期徒刑柒月。扣案之第一級毒品海洛因貳小包（
合計淨重零點零壹公克）沒收銷燬之、注射針筒壹支沒收。
               事  實
一、甲○○前於八十六年間因違反肅清煙毒條例案件，經台灣高等法院以八十八年度
    上訴字第六五二號判處有期徒刑一年二月確定，於八十九年七月十九日縮刑期滿
    執行完畢。甲○○復因二次施用毒品案件，經法院裁定交付觀察、勒戒後，均認
    無繼續施用毒品傾向，分別由台灣台北地方法院於八十七年十二月八日以八十六
    年度重訴字第一三號為免刑判決確定及台灣基隆地方法院檢察署檢察官於九十年
    七月九日以九十年度毒偵字第五二八號為不起訴處分確定。詎甲○○於五年內即
    九十年十月二十九日，在基隆市○○街一四一之七號三樓住處內，以已有之毒品
    海洛因及注射針筒一支，施用第一級毒品海洛因一次。嗣於九十年十月三十一日
    十四時二十五分左右，警員持搜索票至甲○○上址住處內搜索查獲，並當場扣得
    渠所有之海洛因二小包（合計淨重Ｏ．０一公克）、注射針筒一支。
二、案經基隆市警察局第四分局報告台灣基隆地方法院檢察署檢察官偵查起訴。
              理  由
一、右揭施用第一級毒品海洛因之事實，業據被告甲○○在本院審理時自白不諱，而
    被告於九十年十月三十一日十四時二十五分左右為警查獲後，經警員採集渠尿液
    送驗結果，呈施用毒品海洛因代謝後之嗎啡陽性反應，亦有基隆市衛生局檢驗成
    績書一紙在卷可按，足認被告施用第一級毒品海洛因之自白與事實相符。至於被
    告雖矢口否認扣案之毒品海洛因二小包（合計淨重Ｏ．０一公克）及注射針筒一
    支為渠所有，辯稱該等物品係友人「阿昌」所寄放等語，惟查，該等扣案之物不
    僅係在被告住處且係在被告所使用之房間內為警查扣，該注射針筒一支已使用過
    ，連同一小包海洛因殘渣袋（另有一小包殘渣袋驗無毒品海洛因反應）同時被丟
    棄在垃圾桶中，在房間衣櫃內被告衣服口袋中另扣得毒品海洛因一小包，如該等
    物品係被告友人「阿昌」所寄放，豈會如此散置各處，尤其被告在本院審理中供
    稱該等扣案物品係友人「阿宗」丟棄在渠住處，顯與被告在警訊中之供述有異，
    可見被告就此部分之供述要屬空言卸責之詞，不足採信，徵諸被告有施用毒品海
    洛因之行為，該等扣案物品應係被告所有供施用毒品海洛因所用無疑。扣案之毒
    品海洛因二小包（合計淨重Ｏ．０一公克）經送法務部調查局鑑驗結果，確係第
    一級毒品海洛因一節，亦有法務部調查局編號000000000號鑑定通知書
    附卷可稽。被告前因二次施用毒品案件，經法院裁定交付觀察、勒戒後，均認無
    繼續施用毒品傾向，分別由台灣台北地方法院於八十七年十二月八日以八十六年
    度重訴字第一三號為免刑判決確定及台灣基隆地方法院檢察署檢察官於九十年七
    月九日以九十年度毒偵字第五二八號為不起訴處分確定等情，有台灣基隆地方法
    院檢察署刑案資料查註紀錄表、台灣高等法院被告全國前案紀錄表及上開免刑判
    決書及不起訴處分書各一份在卷可按，被告經二次觀察勒戒受免刑判決與不起訴
    處分確定後，再度違犯，屬三犯施用毒品罪。罪證明確，被告犯行洵堪認定，自
    應依法論科。
二、查海洛因為公告管制之第一級毒品，被告於右揭時、地施用毒品海洛因，核其所
    為，係犯毒品危害防制條例第十條第一項施用第一級毒品罪。其持有毒品之低度
    行為為施用之高度行為所吸收，不另論罪。被告有犯罪事實欄所載之科刑執行情
    形，有台灣基隆地方法院檢察署刑案資料查註紀錄表、台灣高等法院被告全國前
    案紀錄表在卷可稽，其於受有期徒刑之執行完畢後，五年內再犯有期徒刑以上之
    本罪，為累犯，應依刑法第四十七條規定加重其刑。爰審酌被告前有多次施用毒
    品犯行，經多次勒戒處分，仍無法戒除，顯見被告無法自拔，而一再觸法，考量
    被告易受社會影響，亟需稍長時間與原有生活環境隔離及渠犯罪後坦承犯行，態
    度良好等一切情狀，量處如主文所示之刑，以示儆懲。扣案之海洛因二小包（合
    計淨重Ｏ．０一公克）係第一級毒品，屬違禁物，應依毒品危害防制條例第十八
    條第一項前段之規定宣告沒收銷燬之；另注射針筒一支係被告所有供犯罪所用之
    物，應依刑法第三十八條第一項第二款之規定宣告沒收。
據上論斷，應依刑事訴訟法第二百九十九條第一項前段，毒品危害防制條例第十條第
一項、第十八條第一項前段，刑法第十一條前段、第四十七條、第三十八條第一項第
二款，判決如主文。
本案經檢察官林明志到庭執行職務
中      華      民      國    九十      年     十二     月     十九     日
                                      臺灣基隆地方法院刑事第三庭
                                            法  官    王  福  康
右正本證明與原本無異。
對於本件判決如有不服，應於收受送達後十日內，向本院提出上訴書狀，上訴於臺灣
高等法院，並按他造當事人之人數附具繕本。
附錄論罪法條
毒品危害防制條例第十條第一項：
施用第一級毒品者，處六月以上五年以下有期徒刑。


司法院資訊處製作；財團法人民間司法改革基金會備份。
